臺灣高等法院臺中分院刑事裁定　　　　 96年度交抗字第727號
抗　告　人
即受處分人　甲○○
上列抗告人因違反道路交通管理處罰條例聲明異議案件，不服臺
灣臺中地方法院中華民國96年7月23日所為裁定（96年度交聲更
字第3號）提起抗告，本院裁定如下：
    主  文
抗告駁回。
    理  由
一、抗告意旨略以：抗告人即受處分人甲○○（下稱抗告人）並
    非拒絕繳納違規罰鍰，而係因抗告人自始未收受舉發交通違
    規通知單及採證照片可供抗告人信服之資料，且經詢問舉發
    機關寄存送達之南屯郵局亦無舉發機關所稱之業已合法寄存
    送達之「違規通知單及採證照片」，原處分機關未審究及此
    ，逕以裁決書裁處抗告人繳納包含逾期未繳罰鍰，然原審法
    院亦未審酌有利抗告人之證據，影響抗告人權益甚鉅，爰請
    求撤銷原審裁定，更為適當裁定云云。
二、按行政機關如不能依行政程序法第72條及73條之規定，將文
    書送達於當事人本人或將文書付與有辨別事理能力之同居人
    、受僱人或應送達處所之接收郵件人員者，得將文書寄存送
    達地之地方自治或警察機關，並作送達通知書二份，一份黏
    貼於應受送達人住居所、事務所、營業所或其就業處所門首
    ，另一份交由鄰居轉交或置於該送達處所信箱或其他適當位
    置，以為送達。如由郵政機關為送達者，得將文書寄存於送
    達地之郵政機關，同法第74條第1項及第2項定有明文可稽。
    故行政機關如依上開程序而為送達，即發生送達之效力，並
    不因應受送達人實際上有無取得該文書而受影響。
三、經查：抗告人之住所地為臺中市南屯區○○○○路41號，而
    交通部公路總局臺中區監理所係於95年 9月18日以寄存送達
    方式，將該機關95年9月12日中監違字第裁 60-E00000000號
    裁決書送達於抗告人，有抗告人之戶籍資料查詢表及送達證
    書各一紙存卷可憑，是上開裁決自生合法送達之效力無訛。
    而新竹市警察局係於94年11月30日將抗告人違規舉發通知單
    及採證相片以掛號貼條碼138177號郵寄違規人，因未能送達
    於抗告人，而寄存送達於台中市南屯郵局等情，亦有卷附送
    達證書影本 1份及新竹市警察局95年10月14日竹市警交字第
    0950040213號函可按。雖抗告人陳稱：其實際上未收受到各
    該文件云云。但抗告人如確已移居他處，自應依道路交通安
    全規則第23條第 1項：「．．．．．．汽車所有人名稱（姓
    名）、地址等如有變更，均應向公路監理機關辦理登記」之
    規定，向公路監理機關為變更登記，抗告人既未辦理變更登
    記，則舉發單位及原處分機關依其原登記之地址即戶籍資料
    查詢表所載之處所為送達，於法自屬有據，難認有違法之處
    。從而，抗告人以前開情詞，對原處分機關所為裁決之聲明
    異議，自無從採取。則原審法院裁定駁回其異議，於法核無
    違誤，抗告人不服原裁定提起抗告，請求撤銷原處分，為無
    理由，應予駁回。
據上論斷，應依道路交通案件處理辦法第26條，刑事訴訟法第41
2條，裁定如主文。
中　　華　　民　　國　　96　　年　　9 　　月　　14　　日
            交通法庭　　審判長法　官　王  增  瑜
                              法　官  廖  柏  基
                              法　官  蔡  紹  良
上列正本證明與原本無異。
不得再抗告。
                              書記官  許  麗  花
中　　華　　民　　國　　96　　年　　9 　　月　　14　　日
